# 同一控制下吸收合并被合并方留存收益的恢复问题

提问人：snowmancpa 时间：2011-08-09 22:27:15
根据会计准则讲解 2010 ，同一控制下的企业合并，在合并资产负债表中，应将被合并方在合并前实现的留存收益中归属于合并方的部分自“资本公积-资本溢价”转入“盈余公积”和“未分配利润”。 问题：按照国外的处理吸收合并一般也是要恢复的，在中国准则同一控制下吸收合并被合并方留存收益是否适用这一原则？根据准则讲解 2010 的举例，没有上述处理，是遗漏掉了还是有其他特殊考虑？

回答人：chenyiwei
这里的“还原”实际上是由于把被合并方合并日之前的利润表纳入合并方的报表所导致的。在中国准则体系下，只有在合并方的合并报表层面才进行该项处理；而个别报表层面，是按照实际完成合并的日期确认被吸收方的各项资产、负债，并不就前期被合并方利润表进行追溯调整，自然也就不存在恢复由此形成的留存收益的问题了。